---
title : '정리본.Rmd'
team : ''
---

# 라이브러리 불러오기 및 작업폴더 설정
```{r setup, include=FALSE}
library(tidyverse)
library(data.table)
library(dplyr)
library(psych)
library(GPArotation)
library(caret)
library(gridExtra)
library(factoextra)
library(cluster)
library(magrittr)
library(geosphere)
library(corrplot)
library(magrittr)

setwd('C:\\Users\\User\\Desktop\\조달청\\data')
```

[1. 리필스테이션 입지를 위한 자치구 선정]

# 데이터 불러오기
```{r}
park = fread('서울시 공원.csv',encoding = 'UTF-8')
factory = fread('서울시 공장수.csv',encoding = 'UTF-8')
area = fread('서울시 구별 면적.csv',encoding = 'UTF-8')
people = fread('서울시 구별 인구수.csv',encoding = 'UTF-8')
airpollution = fread('서울시 대기오염.csv',encoding = 'UTF-8')
citypollution = fread('서울시 도시가스 이용현황.csv',encoding = 'UTF-8')
trash = fread('서울시 쓰레기수거 현황 통계.csv',encoding = 'UTF-8')
energy = fread('서울시 에너지절약을 위한 실천여부 통계.csv',encoding = 'UTF-8')
bicycle = fread('서울시 자전거도로 현황 통계.csv',encoding = 'UTF-8')
nocar = fread('서울시 자치구별 차없는거리.csv',encoding = 'UTF-8')
kid = fread('서울특별시 0-9세 어린이.csv')
jongryangje = fread('청소예산 주민부담률 통계.csv',encoding = 'UTF-8')
```

* 태양광설비용량과 녹색제품구매액은 보고서형태의 통계자료이기때문에 직접 dataframe을 만들어 추가
```{r}
sun = data.frame(자치구 = c('강서구','강동구','노원구','마포구','성동구','서초구','동대문구',
                         '강남구','광진구','영등포구','은평구','송파구','구로구','도봉구',
                         '동작구','중구','금천구','성북구','서대문구','강북구','관악구',
                         '중랑구','양천구','종로구','용산구'),
                    태양광설비용량 = c(6352.9,5573.6,2789.3,2508.2,1917.9,1795.3,
                                1193.2,1173.4,726.1,515.0,505.5,480.5,478.0,424.8,
                                424.7,401.8,380.9,342.4,216.8,184.9,146.1,133.6,
                                96.5,33.0,28.5))
greenproduct = data.frame(자치구 = c('종로구','중구','용산구','성동구','광진구','동대문구','중랑구',
                                  '성북구','강북구','도봉구','노원구','은평구','서대문구','마포구',
                                  '양천구','강서구','구로구','금천구','영등포구','동작구','관악구',
                                  '서초구','강남구','송파구','강동구'),
                             녹색제품구매액 = c(62.8,49.6,44,56.9,48.6,49.9,56.8,47,51.6,
                                         50.4,51,50.2,55.5,61.1,65.3,55.3,53.1,62.9,69.9,54,
                                         57.9,48.5,52.1,59.3,53.9))
```

# 데이터 전처리
* 불필요한 행들은 날리고 character을 numeric으로 바꿔주기
```{r warning = FALSE}
colnames(park) <- c(1,'자치구',3,4,5,6,7,8,9,10,11,12,13,14,15,16,17,18,19,20,21,22,23,24,25,
                    26,27,28,29,30,31,32,33,34,35,36,37,38)
park = park[5:29,] %>% select(c(2,8,14,17,19,21,25,31,33,35))
pcol <- c('8','14','17','19','21','25','31','33','35') 
park = park %>% mutate_at(vars(pcol), ~ str_replace(., "-", "0"))
park = park %>% mutate_at(vars(pcol), ~ str_replace(., ",", ""))
park2 = park %>% select(pcol) %>% mutate_if(is.character,as.numeric) %>% 
  mutate(공원면적 =  rowSums(across(where(is.numeric))))
park = as.data.frame(cbind(park$자치구,park2$공원면적))
colnames(park) <- c('자치구', '공원면적')
park$공원면적 <- as.numeric(park$공원면적)

factory = factory[3:nrow(factory),c(2,4)]
colnames(factory) <- c('자치구','공장면적')
factory$공장면적 <- as.numeric(gsub(",","",factory$공장면적))

kid = kid[5:nrow(kid),c(1,3)]
colnames(kid) <- c('자치구','어린이수')
kid$어린이수 = as.numeric(kid$어린이수)
kid = kid %>% group_by(자치구) %>% summarise(어린이 = sum(어린이수))

bicycle = bicycle[4:28,c(3,5)]
colnames(bicycle) <- c('자치구','자전거도로길이')
bicycle$자전거도로길이 <- as.numeric(bicycle$자전거도로길이)

nocar = nocar[2:143,1] %>% group_by(V1) %>% summarise(차없는거리 = n())
colnames(nocar)[1]<-'자치구'

airpollution = airpollution[4:nrow(airpollution),c(2,5)]
colnames(airpollution) <- c('자치구','이산화질소')
airpollution$이산화질소 <- as.numeric(airpollution$이산화질소)

citypollution = citypollution[4:nrow(citypollution),2:3]
colnames(citypollution) <- c('자치구','도시가스')
citypollution$도시가스 <- as.numeric(gsub(",","",citypollution$도시가스))

trash = trash[3:nrow(trash),c(2,8)]
colnames(trash) <- c('자치구','쓰레기배출량')
trash$쓰레기배출량 <- as.numeric(gsub(",","",trash$쓰레기배출량))

energy = energy[29:53,c(2,4)]
colnames(energy) <- c('자치구','에너지절약실천여부')
energy$에너지절약실천여부 <- as.numeric(energy$에너지절약실천여부)

jongryangje = jongryangje[3:nrow(jongryangje),c(2,10)]
colnames(jongryangje) <- c('자치구','종량제')
jongryangje$종량제 <- as.numeric(gsub(",","",jongryangje$종량제))

people = people[4:nrow(people),2:4]
people$세대 <- as.numeric(gsub(",","",people$세대))
people$인구 <- as.numeric(gsub(",","",people$인구))
colnames(people)[3] <- c('인구수')

area = area[3:nrow(area),2:3]
area$면적 <- as.numeric(area$면적)
```

# 하나의 데이터로 합치기
```{r}
data = merge(factory,park,by = c('자치구'),all = TRUE)
data = merge(data,kid,by = c('자치구'),all = TRUE)
data = merge(data,bicycle,by = c('자치구'),all = TRUE)
data = merge(data,nocar,by = c('자치구'),all = TRUE)
data = merge(data,sun,by = c('자치구'),all = TRUE)
data = merge(data,airpollution,by = c('자치구'),all = TRUE)
data = merge(data,citypollution,by = c('자치구'),all = TRUE)
data = merge(data,trash,by = c('자치구'),all = TRUE)
data = merge(data,energy,by = c('자치구'),all = TRUE)
data = merge(data,greenproduct,by = c('자치구'),all = TRUE)
data = merge(data,jongryangje,by = c('자치구'),all = TRUE)
data = merge(data,people,by = c('자치구'),all = TRUE)
data = merge(data,area,by = c('자치구'),all = TRUE)
data %>% str
```

# 단위 맞추고 각 변수들을 비율/평균으로 대체
```{r}
data <- data %>% mutate(종량제평균사용금액 = 종량제*1000000/세대)

data <- data %>% mutate(자전거도로비율 = 자전거도로길이*0.0015/면적)

data <- data %>% mutate(공장면적비율 = 공장면적/(면적*1000000))

data <- data %>% mutate(공원면적비율 = 공원면적/(면적*1000))

data <- data %>% mutate(어린이비율 = 어린이/인구수)

data <- data %>% mutate(도시가스비율 = 도시가스/세대)

data <- data %>% mutate(쓰레기배출비율 = 쓰레기배출량/(면적*1000000))

data <- data %>% mutate(면적당태양광설비용량 = 태양광설비용량/(면적*1000000))
```

# 기존 변수 삭제
```{r}
data_new = data %>% select(-c(종량제,자전거도로길이,공장면적,공원면적,
                                 어린이,도시가스,쓰레기배출량,태양광설비용량))
```

# 긍정적인 변수들을 이용하여 파생변수(에코수요지수) 생성
* 요인분석을 이용하여 변수마다 가중치 부여
```{r}
data_kmo = data_new %>% select(-c(자치구,면적,세대,인구수,종량제평균사용금액,
                                도시가스비율,공장면적비율,쓰레기배출비율,이산화질소,녹색제품구매액))
KMO(data_kmo)#MSA = 0.71로 요인분석 가능
f = prcomp(data_kmo)

#요인 2개로 결정
plot(1:6,f$sdev,type = 'b',main = 'Scree Plot')

secu_factanal <- factanal(data_kmo, factors = 2,rotation = "varimax", # "varimax", "promax", "none" 
                          scores="regression")

print(secu_factanal, cutoff=0)
```

# 요인분석에서 나온 수치들로 가중치를 부여해 에코수요지수 파생변수 생성  
Factor A: 자전거도로비율 0.772, 어린이비율 0.539, 면적당태양광설비용량 0.446  
Factor B: 차없는거리 0.835, 에너지절약실천여부 0.167, 공원면적비율 0.068
```{r}
data_new$에코수요지수 = data_new$차없는거리*0.835 + data_new$에너지절약실천여부*0.167 +
  data_new$자전거도로비율*0.772 + data_new$공원면적비율*0.068 +
  data_new$어린이비율*0.539 + data_new$면적당태양광설비용량*0.446
```

#클러스터링을 진행할 변수 생성
```{r}
clustering = cbind(data_new$에코수요지수,data$녹색제품구매액)
row.names(clustering) = data$자치구
colnames(clustering) = c('에코수요지수','녹색제품구매액')
clustering
```

# 클러스터링 진행
```{r}
set.seed(7777)
#K-means
fviz_nbclust(clustering,kmeans,method='wss') #군집 = 3개로 결정
km = kmeans(clustering,centers = 6, nstart = 1, iter.max =30) #3개로 나누기
fviz_cluster(km,data=clustering,
             palette = c("#2E9FDF", "#E7B800","#2E9FDF","#2E9FDF","#2E9FDF","#2E9FDF")) +
  theme_bw() #양천구 종로구 영등포구
```

리필스테이션 입지를 위한 자치구 선정 결과
  [1]양천구
  [2]영등포구
  [3]종로구
  
---------------------------

[2. 최종입지선정]

*순서(요약) : 
  1) 대규모점포(양천구,영등포구,종로구)를 각 구 별로 최종입지선정(반경내수요최대화방법 이용)
  2) 최종적으로 선정된 3개의 구에서 반경 1km에 있는 올리브영 제외
  3) 제외된 올리브영을 기준으로 각 구별로 AHP방법을 이용하여 최종입지선정

---------------------------

(1) 대규모점포 최종입지선정

  ===============
   데이터 전처리
  ===============

# 데이터 불러오기 > 정리본.ipynb 참고
```{r}
market <- fread('target_final.csv')
market %<>% select('new_address','사업장명','lon','lat')

resid <- fread('주거지.csv',encoding = 'UTF-8')
```

# resid - lon,lat기준으로 중복된 항목 제거 (resid_dupli)
```{r}
resid_dupli = resid[!duplicated(resid[,c('lon','lat')]),]
resid_dupli %>% nrow()
```

# resid - 주거지와 무관한 단어 제거 (resid_filter)
```{r}
resid_filter <- resid_dupli %>% filter(!grepl('전기차|경비실|관리사무소|어린이집|후문|분양사무실|예정|사무소|상가|365|노인정|입주자대표회|주차장|목욕탕|예약센터|AS센터|문화센터|상담센터|커뮤니티센터|관리지원센터|PB센터|도시락|정문|도서관|아파트 동문|아파트 서문|아파트 남문|ATM|학원|공장|국민은행|제일은행|유플러스|GS25|세븐일레븐|크린토피아|월드크리닝|이에나파이|스타벅스|치킨|올리브영|경로당|아파트 입구|출입구|교차로|주차장입구|관리실|유치원|조합|노인회관|노인회사무실|번게이트|게이트1|게이트2|게이트4|GATE|홍보관|관리소|복지관|관리동|테니스장|관리사무실|신사옥|관리단|홍분관|우편|우체국|위원회|아파트 노인회|쏘카존|퀴즈노스서브|농구장|대표자회의|시니어라운지|연합회|남2문|그린존 ',pointName))

resid_filter %>% nrow()
```

# type명 수정 : apartment, officetels (resid_type)
```{r}
resid_billa<- resid_filter %>%  filter(type=='billa') 

#type이 apartment 또는 officetels인것만 분류하여 맞게 type변경 후, 
resid_else<- resid_filter %>% filter(type=='apartment'|type=='officetels') %>% 
  mutate(type=ifelse(grepl('아파트',pointName),'apartment','officetels'))

#다시 type이 billa인 데이터와 합치기
resid_type <- rbind(resid_billa,resid_else)
```

  ===============
   가중치 구하기
  ===============

# resid_type에서 type별 데이터 개수
```{r}
n_type <- table(resid_type$type) %>% as.data.frame()
colnames(n_type) = c('type','n_type')
n_type %>% view()
```

# type별 가중치 구하기

Kosis에서 제공한 '주택(오피스텔 포함)의 종류 및 주거면적별 가구'데이터와
비교해서 다음과 같이 분류

1) 아파트 = 아파트
2) 오피스텔 = 오피스텔
3) 빌라 = 연립주택 

```{r}
#데이터 불러오기, 열 이름 변경 
n_resid <- read.csv('주거유형별 가구수.csv')
names(n_resid)<-c('구분','type','n')


n_resid %<>% select(type,n) %>% filter(type=='아파트'|type =='오피스텔'|type=='연립주택') 

n_resid$n <- as.numeric(n_resid$n) 

#type명 통일
n_resid$type <-ifelse(n_resid$type == '아파트', 'apartment',
                      ifelse(n_resid$type=='오피스텔','officetels','billa'))

#두 데이터 합치기, 가중치 구하기
data_weight <- merge(n_type,n_resid,by='type')
data_weight %<>% mutate(weight=n/n_type) %>% select(type,weight) 
data_weight %>% view()
```

  ================
   반경 내 거주지
  ================
  
# 구별로 market나누기
```{r}
market_jr <- market %>% filter(grepl('종로구',new_address))
market_yc <- market %>% filter(grepl('양천구',new_address))
market_yp <- market %>% filter(grepl('영등포구',new_address))
```

1) 종로구 : lkm 내 
```{r}
#종로구 내 각 주거지별 거리를 저장할 dataframe생성
dist_jr <- matrix(nrow=nrow(resid_type),ncol=nrow(market_jr))

#각 대규모점포로부터 모든 주거지 간 거리 구하기
for (i in 1:nrow(market_jr)) {
  lon1<- market_jr$lon[i]
  lat1 <- market_jr$lat[i]
  
  for (j in 1:nrow(resid_type)) {
    lon2<-resid_type$lon[j]
    lat2<-resid_type$lat[j]
    dist_jr[j,i] <- distHaversine(c(lon1,lat1),c(lon2,lat2))
  }
}

dist_jr %<>% as.data.frame(dist_jr) 
```

```{r}
#종로구 내 각 대규모점포의 가중합을 저장할 dataframe 생성 
total_resid_jr <- matrix(nrow=nrow(market_jr),ncol = 2) %>% as.data.frame()
names(total_resid_jr) <- c('사업장명','total')

for (i in 1:nrow(market_jr)){
  #각 대규모점포로부터 거리가 1km이하인 주거지 추출
  data_name <- paste0("bound_",market_jr$사업장명[i])
  in_bound<-assign(data_name,resid_type[which(dist_jr[,i] <=1000)])
  
  #가중합 구하기
  n_dist_type <- in_bound %>% group_by(type) %>% summarise(n=n())%>% merge(data_weight)
  
  total_resid_jr[i,1] <- market_jr$사업장명[i]
  total_resid_jr[i,2] <- sum(n_dist_type$n * n_dist_type$weight)
}

#종로구 내 최대 수요을 충족하는 대규모점포 추출
best_jr<-total_resid_jr[total_resid_jr$total == max(total_resid_jr$total),] %>% view()
```


2) 양천구 : 1km 내
```{r}
#양천구 내 각 주거지별 거리를 저장할 dataframe생성
dist_yc <- matrix(nrow=nrow(resid_type),ncol=nrow(market_yc))

#각 대규모점포로부터 모든 주거지 간 거리 구하기
for (i in 1:nrow(market_yc)) {
  lon1<- market_yc$lon[i]
  lat1 <- market_yc$lat[i]
  
  for (j in 1:nrow(resid_type)) {
    lon2<-resid_type$lon[j]
    lat2<-resid_type$lat[j]
    dist_yc[j,i] <- distHaversine(c(lon1,lat1),c(lon2,lat2))
  }
}

dist_yc %<>% as.data.frame(dist_yc)
```

```{r}
#양천구 내 각 대규모점포의 가중합을 저장할 dataframe 생성 
total_resid_yc <- matrix(nrow=nrow(market_yc),ncol = 2) %>% as.data.frame()
names(total_resid_yc) <- c('사업장명','total')

for (i in 1:nrow(market_yc)){
  #각 대규모점포로부터 거리가 1km이하인 주거지 추출
  data_name <- paste0("bound_",market_yc$사업장명[i])
  in_bound<-assign(data_name,resid_type[which(dist_yc[,i] <=1000)])
  
  #가중합 구하기
  n_dist_type <- in_bound %>% group_by(type) %>% summarise(n=n())%>% merge(data_weight)
  
  total_resid_yc[i,1] <- market_yc$사업장명[i]
  total_resid_yc[i,2] <- sum(n_dist_type$n * n_dist_type$weight)
}

#양천구 내 최대 수요을 충족하는 대규모점포 추출
best_yc<-total_resid_yc[total_resid_yc$total == max(total_resid_yc$total),] %>% view()
```



3) 영등포구 : 1km 내 
```{r}
#영등포구 내 각 주거지별 거리를 저장할 dataframe생성
dist_yp <- matrix(nrow=nrow(resid_type),ncol=nrow(market_yp))

#각 대규모점포로부터 모든 주거지 간 거리 구하기
for (i in 1:nrow(market_yp)) {
  lon1<- market_yp$lon[i]
  lat1 <- market_yp$lat[i]
  
  for (j in 1:nrow(resid_type)) {
    lon2<-resid_type$lon[j]
    lat2<-resid_type$lat[j]
    dist_yp[j,i] <- distHaversine(c(lon1,lat1),c(lon2,lat2))
  }
}

dist_yp %<>% as.data.frame(dist_yp)
```

```{r}
#영등포구 내 각 대규모점포의 가중합을 저장할 dataframe 생성 
total_resid_yp <- matrix(nrow=nrow(market_yp),ncol = 2) %>% as.data.frame()
names(total_resid_yp) <- c('사업장명','total')

for (i in 1:nrow(market_yp)){
  #각 대규모점포로부터 거리가 1km이하인 주거지 추출
  data_name <- paste0("bound_",market_yp$사업장명[i])
  in_bound<-assign(data_name,resid_type[which(dist_yp[,i] <=1000)])
  
  #가중합 구하기
  n_dist_type <- in_bound %>% group_by(type) %>% summarise(n=n())%>% merge(data_weight)
  
  total_resid_yp[i,1] <- market_yp$사업장명[i]
  total_resid_yp[i,2] <- sum(n_dist_type$n * n_dist_type$weight)
}  

#영등포구 내 최대 수요을 충족하는 대규모점포 추출
best_yp <- total_resid_yp[total_resid_yp$total == max(total_resid_yp$total),] %>% view()
```

  ============
   최대수요지
  ============
  
```{r}
#각 구별 최대 수요를 충족하는 대규모점포 
best_market <- rbind(best_jr,best_yc,best_yp)
best_market %<>% left_join(market,by='사업장명') %>% view() 
```

# 3개 대형점포 lkm내 올리브영 제거 
```{r}
#올리브영 데이터 불러오기
oliveYoung<-read.csv('oliveYoung.csv')

#선택된 3개 대규모점포와 모든 올리브영 사이의 거리 계산 
dist_olive <- matrix(nrow=nrow(oliveYoung),ncol=nrow(best_market))
for (i in 1:nrow(best_market)) {
  lon1<- best_market$lon[i]
  lat1 <- best_market$lat[i]
  
  for (j in 1:nrow(oliveYoung)) {
    lon2<-oliveYoung$lon[j]
    lat2<-oliveYoung$lat[j]
    dist_olive[j,i] <- distHaversine(c(lon1,lat1),c(lon2,lat2))
  }
}

colnames(dist_olive) <- c('jr','yc','yp')
dist_olive %<>% as.data.frame() 

#3개 대규모점포와의 거리 중 하나라도 1km내에 드는 올리브영 추출
dist_olive %>%subset(jr<=1000 | yc<=1000 | yp<=1000)%>% view()
#row - 6,7,26

#제거대상 올리브영 3개 
oliveYoung_filter <- oliveYoung[c(6,7,26),]

#전체 올리브영에서 3개 제거한 데이터!
oliveYoung_filtered <- oliveYoung[-c(6,7,26),]
```

---------------------------

(2) 올리브영 추가입지선정

# 데이터 불러오기
```{r}
bank = fread('금융기관 은행.csv',encoding = 'UTF-8')
apartment =  fread('동별 주거지 개수.csv',encoding = 'UTF-8')
people = fread('서울시 주민등록인구(동별) 통계.csv',encoding = 'UTF-8')
parking = fread('서울시 주차장(동별)통계.csv',encoding = 'UTF-8')
imde = fread('임대 시세(종로구, 양천구, 영등포구).csv')
cafe = fread('카페.csv')
```

  ===============
   데이터 전처리
  ===============
  
# 불필요한 행 제거
```{r}
target = c('종로구','양천구','영등포구')
bank = bank[5:nrow(bank),2:4] %>% filter(!grepl('소계', 동)) %>% filter(자치구 %in% target)
apartment = apartment[5:nrow(apartment),2:4] %>% filter(!grepl('소계', 동)) %>% filter(자치구 %in% target)
people = people[5:nrow(people),] %>% select(c(2,3,5)) %>% 
  filter(!grepl('소계', 동)) %>% filter(자치구 %in% target)
parking = parking[5:nrow(parking),2:4] %>% filter(!grepl('소계', 동)) %>% filter(자치구 %in% target)
cafe = cafe[5:nrow(cafe),] %>% select(c(2,3,14)) %>% 
  filter(!grepl('소계', 동)) %>% filter(자치구 %in% target)
```

# 하나의 데이터로 합치기
```{r}
data2 = merge(bank,apartment,by = c('자치구','동'),all = TRUE)
data2 = merge(data2,cafe,by = c('자치구','동'),all = TRUE)
data2 = merge(data2,imde,by = c('자치구','동'),all = TRUE)
data2 = merge(data2,parking,by = c('자치구','동'),all = TRUE)
data2 = merge(data2,people,by = c('자치구','동'),all = TRUE)
```

# 데이터 이름바꾸고 NA는 0으로 채워주기
```{r}
data2 = data2 %>% rename('jachigu' = '자치구',
                         'dong' = '동',
                         'bank' = '금융기관',
                         'apartment' = '종류별 주택수',
                         'cafe' = '다수업종 상위10',
                         'imde' = '임대료(2021년 3분기)',
                         'parking' = '합계',
                         'people' = '인구')
data2[is.na(data2)] <- 0
```

# character는 numeric으로 바꿔주기
```{r}
data2$bank <- as.numeric(gsub(",","",data2$bank))
data2$apartment <- as.numeric(gsub(",","",data2$apartment))
data2$cafe <- as.numeric(gsub(",","",data2$cafe))
data2$parking <- as.numeric(gsub(",","",data2$parking))
data2$people <- as.numeric(gsub(",","",data2$people))
data2 %>% str
```

# 앞에서 선택된 신정4동,신정1동,창신1동 제외하고 시작하기
  * 이미 반경내수요최대화방법으로 선택되었기 때문
  * 신정1동, 신정4동, 창신1동 : 
      각 구별로 선정된 대규모점포 반경 1km 내에 포함되어있는 올리브영의 행정동
```{r}
data2 = data2 %>% filter(dong != '신정4동' & dong != '신정1동' & dong != '창신1동')
data2
```

1) 종로구

# 평가기준 간 쌍대비교 | 변수들간의 가중치
  * 상관계수를 보고 크게 영향을 미치는 아이들만 점수 부여
```{r}
jongro = data2 %>% filter(jachigu == '종로구')
#변수별 상관관계
jongro2 = jongro %>% dplyr::select(-c(jachigu,dong)) %>% scale()
corrplot(cor(jongro2),method = 'number',type = 'lower',tl.srt=360)
v = matrix(c(1,1,1/9,1/4,1,1,
             1,1,1,1/4,1/7,1/9,
             9,1,1,1,1,1,
             4,1,4,1,1,1,
             1,7,1,1,1,1/7,
             1,9,1,1,7,1),nrow=6)
v
v_n = t(t(v)/colSums(v))
v_weight = apply(v_n,1,mean) #변수끼리 가중치
v_weight
```

#변수별 순위
```{r}
ahp_rank = jongro %>% dplyr::select(-c(jachigu,dong))
ahp_rank$bank = rank(-ahp_rank$bank)
ahp_rank$apartment = rank(-ahp_rank$apartment)
ahp_rank$cafe = rank(-ahp_rank$cafe)
ahp_rank$imde = rank(-ahp_rank$imde)
ahp_rank$parking = rank(-ahp_rank$parking)
ahp_rank$people = rank(-ahp_rank$people)
rownames(ahp_rank) = as.vector(jongro$dong)
```

# 대안들의 쌍대비교 | 가중치 산출 | 일관성 평가
```{r}
weight_list = list(apartment=matrix(0,16,16),bank=matrix(0,16,16), cafe=matrix(0,16,16), 
                   imde=matrix(0,16,16), parking=matrix(0,16,16), people=matrix(0,16,16))

for (k in 1:length(ahp_rank)){
  for (i in 1:nrow(ahp_rank)){
    for (j in 1:nrow(ahp_rank)){
      #순위 뺐을때 마이너스면 앞에꺼가 더 우위->음수일때 큰 가중치
      diff = ahp_rank[[i,k]] - ahp_rank[[j,k]]
      weight = case_when(
        diff <= -15 ~ 9,
        diff <= -13.5 ~ 8,
        diff <= -12 ~ 7,
        diff <= -10.5 ~ 6,
        diff <= -8.5 ~ 5,
        diff <= -6.5 ~ 4,
        diff <= -4.5 ~ 3,
        diff <= -2.5 ~ 2,
        abs(diff) <= 1 ~ 1,
        diff <= 2.5 ~ 1/2,
        diff <= 4.5 ~ 1/3,
        diff <= 6.5 ~ 1/4,
        diff <= 8.5 ~ 1/5,
        diff <= 10.5 ~ 1/6,
        diff <= 12 ~ 1/7,
        diff <= 13.5 ~ 1/8,
        diff <= 16.5 ~ 1/9
      )
      weight_list[[k]][i,j] = weight
      
    }
  }
  
}

#쌍대비교 행렬 이름변경
for(i in 1:length(weight_list)){
  row.names(weight_list[[i]]) = row.names(ahp_rank)
  colnames(weight_list[[i]]) = row.names(ahp_rank)
  
}

weight_list

#표준화 행렬
weight_list_normal = list(apartment=matrix(0,16,16),bank=matrix(0,16,16), cafe=matrix(0,16,16), 
                          imde=matrix(0,16,16), parking=matrix(0,16,16), people=matrix(0,16,16))

for(i in 1:length(weight_list)){
  weight_list_normal[[i]] =
    t(t(weight_list[[i]])/colSums(weight_list[[i]]))
  }
#>열의 합이 1인지 확인
sum = weight_list_normal$apartment %>% colSums()
rbind(weight_list_normal$apartment,sum)

#항목별 가중치 산출
weight_cate=list()

for(i in 1:length(weight_list)){
  weight_cate[[i]]= apply(weight_list_normal[[i]], 1, mean)
}
weight_cate

sum(weight_cate[[1]])

#일관성 수치 계산
lambda_max=list()
for(i in 1:length(weight_list)){
  lambda_max[[i]] = mean((weight_list[[i]] %*% weight_cate[[i]])/weight_cate[[i]])
}
lambda_max

#일관성 지수(CI)
CI=list()
for(i in 1:length(weight_list)){
  CI[[i]] = (lambda_max[[i]] - 16)/15
}
CI

#RI (평균 무작위 수준(Saaty, 1982)을 기준으로 함, n=16일때)
RI = 1.595

#일관성 비율(CR)
CR=list()
for(i in 1:length(weight_list)){
  CR[[i]] = CI[[i]] / RI
}
CR #CR < 0.1이므로 일관성이 존재한다고 판단.

names(CR) = names(weight_list_normal)
CR

#중요도 도출
weight_total = matrix(c(weight_cate[[1]],weight_cate[[2]],weight_cate[[3]], weight_cate[[4]], weight_cate[[5]],weight_cate[[6]]),nrow=16)
weight_total

rownames(weight_total) = rownames(ahp_rank)
weight_total
```

#최종 중요도
```{r}
jongro_final =t(weight_total %*% v_weight)
```


2) 양천구

# 평가기준 간 쌍대비교 | 변수들간의 가중치
```{r}
yangcheon = data2 %>% filter(jachigu == '양천구')
#변수별 상관관계
yangcheon2 = yangcheon %>% dplyr::select(-c(jachigu,dong)) %>% scale()
corrplot(cor(yangcheon2),method = 'number',type = 'lower',tl.srt=360)
v = matrix(c(1,1,1/7,1/7,1,1,
             1,1,1,1,1,1/9,
             7,1,1,1/4,1,1,
             7,1,4,1,1,1/4,
             1,1,1,1,1,1,
             1,9,1,4,1,1),nrow=6)
v
v_n = t(t(v)/colSums(v))
v_weight = apply(v_n,1,mean) #변수끼리 가중치
v_weight
```

#변수별 순위
```{r}
ahp_rank = yangcheon %>% dplyr::select(-c(jachigu,dong))
ahp_rank$bank = rank(-ahp_rank$bank)
ahp_rank$apartment = rank(-ahp_rank$apartment)
ahp_rank$cafe = rank(-ahp_rank$cafe)
ahp_rank$imde = rank(-ahp_rank$imde)
ahp_rank$parking = rank(-ahp_rank$parking)
ahp_rank$people = rank(-ahp_rank$people)
rownames(ahp_rank) = as.vector(yangcheon$dong)
```

# 대안들의 쌍대비교 | 가중치 산출 | 일관성 평가
```{r}
weight_list = list(apartment=matrix(0,16,16),bank=matrix(0,16,16), cafe=matrix(0,16,16), 
                   imde=matrix(0,16,16), parking=matrix(0,16,16), people=matrix(0,16,16))

for (k in 1:length(ahp_rank)){
  for (i in 1:nrow(ahp_rank)){
    for (j in 1:nrow(ahp_rank)){
      diff = ahp_rank[[i,k]] - ahp_rank[[j,k]]
      weight = case_when(
        diff <= -15 ~ 9,
        diff <= -13.5 ~ 8,
        diff <= -12 ~ 7,
        diff <= -10.5 ~ 6,
        diff <= -8.5 ~ 5,
        diff <= -6.5 ~ 4,
        diff <= -4.5 ~ 3,
        diff <= -2.5 ~ 2,
        abs(diff) <= 1 ~ 1,
        diff <= 2.5 ~ 1/2,
        diff <= 4.5 ~ 1/3,
        diff <= 6.5 ~ 1/4,
        diff <= 8.5 ~ 1/5,
        diff <= 10.5 ~ 1/6,
        diff <= 12 ~ 1/7,
        diff <= 13.5 ~ 1/8,
        diff <= 16.5 ~ 1/9
      )
      weight_list[[k]][i,j] = weight
      
    }
  }
  
}

#쌍대비교 행렬 이름변경
for(i in 1:length(weight_list)){
  row.names(weight_list[[i]]) = row.names(ahp_rank)
  colnames(weight_list[[i]]) = row.names(ahp_rank)
  
}

weight_list

#표준화 행렬
weight_list_normal = list(apartment=matrix(0,16,16),bank=matrix(0,16,16), cafe=matrix(0,16,16), 
                          imde=matrix(0,16,16), parking=matrix(0,16,16), people=matrix(0,16,16))

for(i in 1:length(weight_list)){
  weight_list_normal[[i]] = t(t(weight_list[[i]])/colSums(weight_list[[i]]))
}
weight_list_normal

#항목별 가중치 산출
weight_cate=list()

for(i in 1:length(weight_list)){
  weight_cate[[i]]= apply(weight_list_normal[[i]], 1, mean)
}
weight_cate

sum(weight_cate[[1]])

#일관성 수치 계산
lambda_max=list()
for(i in 1:length(weight_list)){
  lambda_max[[i]] = mean((weight_list[[i]] %*% weight_cate[[i]])/weight_cate[[i]])
}
lambda_max

#일관성 지수(CI)
CI=list()
for(i in 1:length(weight_list)){
  CI[[i]] = (lambda_max[[i]] - 16)/15
}
CI

#RI (평균 무작위 수준(Saaty, 1982)을 기준으로 함, n=16일때)
RI = 1.595

#일관성 비율(CR)
CR=list()
for(i in 1:length(weight_list)){
  CR[[i]] = CI[[i]] / RI
}
CR #CR < 0.1

names(CR) = names(weight_list_normal)
CR

#중요도 도출
weight_total = matrix(c(weight_cate[[1]],weight_cate[[2]],weight_cate[[3]], weight_cate[[4]], weight_cate[[5]],weight_cate[[6]]),nrow=16)
weight_total

rownames(weight_total) = rownames(ahp_rank)
```

#최종 중요도
```{r}
yangcheon_final = t(weight_total %*% v_weight)
```

3) 영등포구

# 평가기준 간 쌍대비교 | 변수들간의 가중치
```{r}
yeongdeung = data2 %>% filter(jachigu == '영등포구')
#변수별 상관관계
yeongdeung2 = yeongdeung %>% dplyr::select(-c(jachigu,dong)) %>% scale()
corrplot(cor(yeongdeung2),method = 'number',type = 'lower',tl.srt=360)
v = matrix(c(1,1,1/9,1/5,1,1/5,
             1,1,1/7,1,1,1/9,
             9,7,1,1/6,1,1/6,
             5,1,6,1,1,1/4,
             1,1,1,1,1,1,
             5,9,6,4,1,1),nrow=6)
v
v_n = t(t(v)/colSums(v))
v_weight = apply(v_n,1,mean) #변수끼리 가중치
v_weight
```

#변수별 순위
```{r}
ahp_rank = yeongdeung %>% dplyr::select(-c(jachigu,dong))
ahp_rank$bank = rank(-ahp_rank$bank)
ahp_rank$apartment = rank(-ahp_rank$apartment)
ahp_rank$cafe = rank(-ahp_rank$cafe)
ahp_rank$imde = rank(-ahp_rank$imde)
ahp_rank$parking = rank(-ahp_rank$parking)
ahp_rank$people = rank(-ahp_rank$people)
rownames(ahp_rank) = as.vector(yeongdeung$dong)
```

# 대안들의 쌍대비교 | 가중치 산출 | 일관성 평가
```{r}
weight_list = list(apartment=matrix(0,18,18),bank=matrix(0,18,18), cafe=matrix(0,18,18), 
                   imde=matrix(0,18,18), parking=matrix(0,18,18), people=matrix(0,18,18))

for (k in 1:length(ahp_rank)){
  for (i in 1:nrow(ahp_rank)){
    for (j in 1:nrow(ahp_rank)){
      diff = ahp_rank[[i,k]] - ahp_rank[[j,k]]
      weight = case_when(
        diff <= -16 ~ 9,
        diff <= -14.5 ~ 8,
        diff <= -13 ~ 7,
        diff <= -9.5 ~ 6,
        diff <= -7.5 ~ 5,
        diff <= -5.5 ~ 4,
        diff <= -3.5 ~ 3,
        diff <= -1.5 ~ 2,
        abs(diff) <= 1 ~ 1,
        diff <= 1.5 ~ 1/2,
        diff <= 3.5 ~ 1/3,
        diff <= 5.5 ~ 1/4,
        diff <= 7.5 ~ 1/5,
        diff <= 9.5 ~ 1/6,
        diff <= 12.5 ~ 1/7,
        diff <= 14.5 ~ 1/8,
        diff <= 17.5 ~ 1/9
      )
      weight_list[[k]][i,j] = weight
      
    }
  }
  
}

#쌍대비교 행렬 이름변경
for(i in 1:length(weight_list)){
  row.names(weight_list[[i]]) = row.names(ahp_rank)
  colnames(weight_list[[i]]) = row.names(ahp_rank)
  
}

weight_list

#표준화 행렬
weight_list_normal = list(apartment=matrix(0,18,18),bank=matrix(0,18,18), cafe=matrix(0,18,18), 
                          imde=matrix(0,18,18), parking=matrix(0,18,18), people=matrix(0,18,18))

for(i in 1:length(weight_list)){
  weight_list_normal[[i]] = t(t(weight_list[[i]])/colSums(weight_list[[i]]))
}
weight_list_normal

#항목별 가중치 산출
weight_cate=list()

for(i in 1:length(weight_list)){
  weight_cate[[i]]= apply(weight_list_normal[[i]], 1, mean)
}
weight_cate

sum(weight_cate[[1]])

#일관성 수치 계산
lambda_max=list()
for(i in 1:length(weight_list)){
  lambda_max[[i]] = mean((weight_list[[i]] %*% weight_cate[[i]])/weight_cate[[i]])
}
lambda_max

#일관성 지수(CI)
CI=list()
for(i in 1:length(weight_list)){
  CI[[i]] = (lambda_max[[i]] - 18)/17
}
CI

#RI (평균 무작위 수준(Saaty, 1982)을 기준으로 함, n=18일때)
RI = 1.6

#일관성 비율(CR)
CR=list()
for(i in 1:length(weight_list)){
  CR[[i]] = CI[[i]] / RI
}
CR #CR < 0.1

names(CR) = names(weight_list_normal)
CR

#중요도 도출
weight_total = matrix(c(weight_cate[[1]],weight_cate[[2]],weight_cate[[3]], weight_cate[[4]], weight_cate[[5]],weight_cate[[6]]),nrow=18)
weight_total

rownames(weight_total) = rownames(ahp_rank)
```

#최종 중요도
```{r}
yeongdeung_final = t(weight_total %*% v_weight)
```


최종입지선정완료 !
```{r}
jongro_final
yangcheon_final
yeongdeung_final
```

[1]종로구
    1.혜화동
    2.종로1.2.3.4가동
[2]양천구
    1.목1동
    2.목5동
[3]영등포구
    1.여의동
    2.영등포동